臺灣高等法院臺中分院刑事裁定        100年度交抗字第587號
抗  告  人
即受處分人  蔡瑞
上列抗告人因違反道路交通管理處罰條例聲明異議案件，不服臺
灣臺中地方法院中華民國１００年６月２１日所為裁定（１００
年度交聲字第１４２４號）提起抗告，本院裁定如下:
    主  文
抗告駁回。
    理  由
一、本件抗告人即受處分人蔡瑞（以下簡稱為抗告人）之抗告
    意旨略陳：伊記得當天行經南投縣草屯鎮○○路與培英巷交
    岔路口時，左邊來車為靜止狀態，本身燈號為黃燈即將轉為
    紅燈（東往北），所以就右轉，故伊為黃燈右轉而非紅燈右
    轉，燈號轉換常發生於瞬間，警方可能誤判，如無照片或錄
    影帶佐證，表示證據不足，應即撤銷罰單等語。
二、惟本件抗告人駕駛車牌號碼ＳＴ－５６２５號自用小客車，
    於１００年２月１４日１６時４１分許，行經南投縣草屯鎮
    ○○路與培英巷崇德家商前，因「紅燈右轉」之違規事由，
    遭南投縣政府警察局草屯分局交通事故處理小組員警依違反
    道路交通管理處罰條例第５３條第１項規定，以投警交字第
    ＪＣ0000000號當場製單舉發一情，有上開舉發通知
    單影本一紙附卷可稽。抗告人雖否認有此交通違規之情事，
    但警員王家棟、洪上元已在原裁定法院具結證述抗告人如何
    違規及其等如何舉發等情節。復經原裁定法院比對卷附之道
    路現場圖及現場照片，顯示證人王家棟、洪上元當時執行巡
    邏兼交通稽查勤務目睹違規之地點，係在抗告人違規路口處
    （東轉北）之正後方（南往北），確能目睹該路口車輛往來
    及燈號顯示情形；又證人王家棟、洪上元所駕駛之巡邏車係
    在即將通過該路口時，方見抗告人違規紅燈右轉，亦無誤認
    之可能。原裁定法院審酌上開證據，認定抗告人確有其被舉
    發之上開交通違規事實，此部分事實之認定並無違誤。此外
    ，本件抗告人上開違規事實，雖無照片或錄影帶等資料以資
    佐證，但此部分何以無礙於上開交通違規事實之認定，原裁
    定亦已詳述此部分之理由，其理由亦無不當。按汽車駕駛人
    ，行經有燈光號誌管制之交岔路口有紅燈右轉行為者，除處
    新臺幣（下同）６００元以上１８００元以下罰緩外，並予
    記違規點數３點，此於道路交通管理處罰條例第５３條第２
    項、第６３條第１項第３款分別定有明文。本件抗告人既確
    有上開駕駛自小客車行經有燈光號誌管制之交岔路口紅燈右
    轉之交通違規行為，則原處分機關據以爰引首揭規定，裁處
    罰鍰６００元，記違規點數３點，自無違誤，原裁定法院駁
    回抗告人之聲明異議，亦無不當。抗告人仍以前開情詞提起
    抗告，其抗告核無理由，應予駁回。
三、據上論斷，應依道路交通案件處理辦法第二十四條、第二十
    五條，刑事訴訟法第四百十二條，裁定如主文。
中    華    民    國  100    年    7    月    21    日
            刑事第三庭   審判長法  官   王  增  瑜
                               法  官   曾  佩  琦
                               法  官   廖  柏  基
以上正本證明與原本無異。
不得再抗告。
                               書記官   陳  妙  瑋
中    華    民    國  100    年    7    月    21    日